【裁判字號】    97,訴,274
【裁判日期】    970414
【裁判案由】    毒品危害防制條例
【裁判全文】
臺灣士林地方法院刑事判決               97年度訴字第274號
公  訴  人  臺灣士林地方法院檢察署檢察官
被      告  甲○○
上列被告因毒品危害防制條例案件，經檢察官提起公訴（97年度
毒偵字第137 號），本院經訊問被告後，被告於準備程序中為有
罪之陳述，經合議庭裁定認本件宜由受命法官獨任進行簡式審判
程序審理，並判決如下：
    主  文
甲○○施用第一級毒品，累犯，處有期徒刑柒月。扣案之第一級
毒品海洛因壹包（淨重壹點伍捌公克）沒收銷燬之，注射針筒壹
支沒收。
    事  實
一、甲○○前因違反麻醉藥品管理條例、恐嚇取財、違反肅清煙
    毒條例及藥事法等案件，經本院分別以85年度易字第1275號
    、85年度易字第1848號、85年度訴字第797 號、85年度訴字
    第1140號判決處有期徒刑6 月、10月、3 年1 月及1 年6 月
    確定，合併減為2 年9 月，於民國96年7 月16日執行完畢。
    復因施用毒品案件，經依法院裁定送觀察、勒戒及強制戒治
    後，因強制戒治處遇成效評為合格，認無繼續戒治之必要，
    於94年2 月16日釋放出所而執行完畢，該案並經臺灣士林地
    方法院檢察署檢察官於94年3 月3 日以94年度戒毒偵字第32
    號為不起訴處分確定。詎仍不知悔改，於前案強制戒治執行
    完畢釋放後5 年內，復基於施用第一級毒品海洛因之犯意，
    於97年1 月3 日中午12時許，在臺北縣淡水鎮關渡一帶某工
    地處，以針筒注射方式，施用第一級毒品海洛因，嗣為警於
    同日下午2 時40分許，在臺北市○○區○○路241 號前攔檢
    、盤查，當場在甲○○身上扣得海洛因1 包（淨重1.58公克
    ）、注射針筒1 支而查獲。
二、案經臺北市政府警察局北投分局報告臺灣士林地方法院檢察
    署檢察官偵查起訴。
    理  由
一、本件被告所犯並非死刑、無期徒刑、最輕本刑為3 年以上有
    期徒刑之罪或高等法院管轄第一審案件，而於準備程序進行
    中，被告先就被訴事實為有罪之陳述，經本院告知簡式審判
    程序之旨，並聽取公訴人、被告之意見後，由本院合議庭以
    裁定由受命法官獨任進行簡式審判程序，核先敘明。
二、上揭犯罪事實，業經被告甲○○於本院審理時坦承不諱，且
    被告為警查獲後，經採集其尿液檢體送台灣尖端先進生技醫
    藥股份有限公司以酵素免疫分析法初步檢驗，再以氣相層析
    質譜儀法確認檢驗結果，呈嗎啡陽性反應，有臺北市政府警
    察局北投分局查獲煙毒麻藥案件尿液送驗紀錄簿（編號0250
    02）1 紙及該公司97年1 月10日濫用藥物檢驗報告1 紙附卷
    可稽（見偵查卷第80頁、第81頁），而扣案之白色粉末1 包
    （淨重1.58公克）經檢驗結果發現有第一級毒品海洛因成分
    ，亦有臺北市政府警察局保安大隊查獲涉嫌毒品危害防制條
    例毒品初步鑑定報告單1 紙可憑（見偵查卷第22頁），並有
    注射針筒1 支扣案可證，足徵被告前開施用第一級毒品海洛
    因之自白與事實相符，堪予採信。按施用毒品經觀察、勒戒
    或強制戒治執行完畢釋放後，5 年內再犯毒品危害防制條例
    第10條之施用毒品罪者，檢察官應依法追訴，毒品危害防制
    條例第23條第2 項定有明文。本件被告曾因施用毒品案件，
    經依法院裁定送觀察、勒戒及強制戒治後，因強制戒治處遇
    成效評為合格，認無繼續戒治之必要，於94年2 月16日釋放
    出所而執行完畢，該案並經臺灣士林地方法院檢察署檢察官
    於94年3 月3 日以94年度戒毒偵字第32號為不起訴處分確定
    等情，有臺灣士林地方法院檢察署94年度戒毒偵字第32號不
    起訴處分書、刑案資料查註紀錄表及臺灣高等法院被告前案
    紀錄表各1 份在卷可考。從而，被告確有於94年2 月16日強
    制戒治執行完畢釋放後，5 年以內再犯毒品危害防制條例第
    10條第1 項之施用毒品海洛因犯行，本件事證明確，被告犯
    行洵堪認定，應依法論科。
三、按海洛因係毒品危害防制條例第2 條第2 項第1 款所規定之
    第一級毒品，核被告所為，係犯毒品危害防制條例第10 條
    第1 項之施用第一級毒品罪。其持有毒品之低度行為為施用
    毒品之高度行為所吸收，不另論罪。又本件被告前已有如事
    實欄所述違反麻醉藥品管理條例等犯罪紀錄，且因違反麻醉
    藥品管理條例等犯行經法院判處罪刑，執行完畢後又再犯本
    件之罪，有臺灣高等法院被告全國前案紀錄表1 份在卷可查
    ，其受有期徒刑執行完畢後，5 年內故意再犯有期徒刑以上
    之本罪，為累犯，應依刑法第47條第1 項之規定加重其刑。
    爰審酌被告前曾有施用毒品之犯行，經觀察勒戒、強制戒治
    之治療程序，仍未戒除惡習而繼續施用，足見其深陷毒癮而
    難以自拔，並考量其犯罪動機、手段、生活狀況、智識程度
    及施用毒品之次數，暨犯罪後坦承犯行等一切情狀，量處如
    主文所示之刑。
四、扣案之第一級毒品海洛因1 包（淨重1.58公克），依毒品危
    害防制條例第18條第1 項前段規定，不問屬於犯人與否，應
    宣告沒收銷燬之；扣案之注射針筒1 支為被告所有，且供其
    施用海洛因犯罪所用之物等情，業據被告供承在卷（見本院
    97年3 月28日審判筆錄第2 頁），爰依刑法第38條第1 項第
    2 款規定應併予宣告沒收。
據上論斷，應依刑事訴訟法第273 條之1 第1 項、第299 條第1
項前段，毒品危害防制條例第10條第1 項、第18條第1 項前段，
刑法第11條前段、第47條第1 項、第38條第1 項第2 款，判決如
主文。
本案經檢察官余秉甄到庭執行職務。
中    華    民    國    97    年    4     月    14    日
                  刑事第六庭法  官  許永煌
以上正本證明與原本無異。
如不服本判決，應於收受送達後10日內向本院提出上訴書狀，其
未敘述上訴理由者，應於上訴期間屆滿後20日內向本院補提理由
書狀（均須按他造當事人之人數附繕本）。
                            書記官  陳淑琪
中    華    民    國    97    年    4     月    14    日
附錄本案科刑論罪之法條：
毒品危害防制條例第10條第1項
施用第一級毒品者，處6 月以上5 年以下有期徒刑。


司法院資訊處製作；財團法人民間司法改革基金會備份。
